Maria Clara Albino Delmonico

Desenvolvedora Front-End Júnior

Email: mcadelmonico@gmail.com
GitHub: github.com/mariaclara77
LinkedIn: linkedIn: <a href="mailto:linkedin.com/

Declaração Pessoal

Me chamo Maria Clara e sou atuante na área de TI, com foco em desenvolvimento web. Com formação acadêmica em Engenharia da Computação e experiência prática em empresas, estou comprometida em impulsionar o sucesso dos projetos em que me envolvo.

Experiência Profissional

> <u>Dribion Software</u> — Desenvolvedora Júnior, em Cornélio Procópio

Janeiro 2023 — Atualmente

A Dribion Software é uma empresa de desenvolvimento de softwares voltados para a garantia da qualidade, atendendo clientes como GMAC, Cadisa e Aguativa.

- Desenvolvimento web a partir de protótipos (Figma).
- Desenvolvimento de aplicações web nas linguagens C# e ReactJS.
- Desenvolvimento e codificação lógica dos projetos (ASP.NET e C#).
- Refatoração e melhorias gráficas de projetos já existentes.
- Realização de testes e refatoração de códigos antigos.
- Migração de sistema em servidor local para sistema em nuvem, utilizando C#.

> Yankton — Estagiária, em Cornélio Procópio

Mar 2021 — Dezembro 2021

A Yankton é uma empresa de desenvolvimento de sistemas, aplicativos mobile, sites, gameficação, advergames e jogos.

- Desenvolvimento web a partir de protótipos (Figma).
- Desenvolvimento de aplicações web linguagens C# e ReactTS.
- · Consultas SQL no banco de dados.

Formação Acadêmica

Março 2018 — Julho 2024

Graduação em Engenharia da Computação

Universidade Tecnológica Federal do Norte do Paraná — Cornélio Procópio, Paraná

Habilidades

- HTML5 - CSS3 - JavaScript ES5+ - TailwindCSS - React - C# - Git/GitHub - Figma

Idiomas

- Português (nativo) - Inglês (avançado)